【裁判字號】    92,易更,13
【裁判日期】    921022
【裁判案由】    竊盜
【裁判全文】
臺灣臺中地方法院刑事判決                          九十二年度易更字第一三號
    公  訴  人  臺灣臺中地方法院檢察署檢察官
    被      告  甲○○冒名張.
右列被告因竊盜案件，經檢察官聲請簡易判決處刑（九十一年度偵字第一四三Ｏ五號
），本院豐原簡易庭認為不宜以簡易判決處刑，移
被告於準備程序中就被訴事實為有罪之陳述，受命法官於聽取當事人之意見後，本院
合議庭裁定改以簡式審判程序審理，判決如左：
    主  文
甲○○竊盜，處有期徒刑貳月，如易科罰金，以佰元折算壹日。
    事  實
一、甲○○（因甲○○於警詢及檢察官偵查時冒用張堂育名義應訊，致聲請簡易判決
    處刑書誤載為張堂育，甲○○涉嫌偽造文書部分另由檢察官為適法之處理）意圖
    為自己不法之所有，於民國九十一年七月十九日上午十二時許（聲請簡易判決處
    刑書誤載為上午十一時許），在臺中縣豐原市○○路四二Ｏ號「乙○○○中心豐
    原店」，乘店內人員疏於注意之際，竊取店內販售之雞腿四支（價值新臺幣六十
    九元），得手後將之置於腹部衣服內，準備自該店未購物出道離開現場。嗣因前
    開未經結帳之雞腿導致店內警鈴響起，該店安全組計時員紀元松旋即於攔阻甲○
    ○後報警處理，因而查悉上情。
二、案經臺中縣警察局豐原分局報告臺灣臺中地方法院檢察署檢察官聲請簡易判決處
    刑，本院豐原簡易庭認為不宜以簡易判決處刑，移送本院刑事庭適用通常程序審
    判。
    理  由
一、右揭事實，業據被告甲○○於本院審理時坦承不諱，核與紀元松於警詢時陳述情
    節相符，有其警詢筆錄在卷足憑。此外，並有贓證物領具保管單在卷可證，堪認
    被告前開自白為真實。被告雖於警詢及檢察官偵查時冒用張堂育名義應訊，致聲
    請簡易判決處刑書誤載被告為張堂育。然刑事訴訟法第二百六十四條第二項第一
    款規定起訴書應記載被告之姓名、性別等資料或其他足資辨別之特徵，係為特定
    刑罰權對象之用，其起訴之對象為被告其「人」，而非其「姓名」。經查，被告
    於本院審理時業已坦承其於警詢及檢察官偵查時係冒用「張堂育」名義應訊，而
    其於九十一年七月十九日為警查獲當時，在臺中縣警察局豐原分局所拍攝之照片
    （附於偵查卷第十五頁），確係審理時到庭之被告本人，而非張堂育（亦有拍攝
    照片附於本院九十一年度易字第二四二七號刑事卷宗內）。另證人紀元松於本院
    調查時曾到庭現場指認，並詰證稱：張堂育並非案發當日行竊財物之人等語。被
    告於警詢筆錄及指紋卡片上之指紋經本院依職權送往內政部警政署刑事警察局與
    被告張堂育當庭按捺之指紋相互比對，其鑑定結果：送鑑臺灣臺中地方法院檢察
    署九十一年度偵字第第一四三Ｏ五號偵查卷內署名張堂育名下指紋，均為同一手
    指所捺印，經比對結果，與張堂育當庭捺印指紋卡之指紋並不相符，經輸入電腦
    比對，再經由人工確認結果，與本局檔存甲○○指紋卡之左拇指指紋相符等情，
    有內政部警政署刑事警察局九十一年十一月十四日刑紋字第０９１０３０２２９
    ０號鑑驗書乙紙在卷足稽，堪認被告確係因於警詢及檢察官偵查時冒用「張堂育
    」名義應訊，致聲請簡易判決處刑書將甲○○姓名誤載為「張堂育」，然受偵查
    之對象既為甲○○，而聲請簡易判決處刑書所指之被告亦實為甲○○而非張堂育
    ，則本案自得由本院對甲○○加以審判，並於判決書將被告姓名「張堂育」逕予
    更正為「甲○○」即可。綜上所述，本案事證明確，被告犯行洵堪認定。
二、核被告甲○○所為，係犯刑法第三百二十條第一項之普通竊盜罪。爰審酌被告曾
    於八十九年一月間因竊盜案件，經本院於九十一年九月二十日，以九十一年度易
    緝字第四九三號判處有期徒刑八月確定；次於九十年一月間因竊盜案件，經本院
    豐原簡易庭於九十年四月二日，以九十年度豐簡字第八七號判處拘役五十五日等
    情，有臺灣高等法院被告全國前案紀錄表及臺灣臺中地方法院檢察署刑案資料查
    註紀錄表附卷可稽，其於本院九十一年度易緝字第四九三號竊盜案件審理期間及
    九十年度豐簡字第八七號竊盜案件判決確定後，另行起意再犯本件竊盜案件，堪
    認其品行不佳，且無悛悔向上之心，惟斟酌被告竊得財物價值不高，被害人所受
    損害輕微及被告犯後業已坦承犯行之態度等一切情狀，量處如主文所示之刑，並
    諭知易科罰金之折算標準，以示懲儆。
三、被告甲○○雖曾於八十九年一月間因竊盜案件，經本院於九十一年九月二十日，
    以九十一年度易緝字第四九三號判處有期徒刑八月確定，業如前述。然本院九十
    一年度易緝字第四九三號竊盜案件之犯罪時間係八十九年一月間，與本案犯罪時
    間為九十一年七月十九日，二者相隔近二年六月餘，顯係另行起意而為之，雖前
    者的判決日期在本案犯罪時間之後，然亦無該案既判力效力及於本案之問題，附
    此說明。至於被告甲○○於警詢及檢察官偵查時冒用張堂育名義應訊，而涉有偽
    造文書罪嫌部分，因未據檢察官提起公訴，本院無從併予審理，應由檢察官為適
    法之處理，亦併此說明。
據上論斷，應依刑事訴訟法第四百五十二條、第二百七十三條之一第一項、第二百九
十九條第一項前段，刑法第三百二十條第一項、第四十一條第一項前段，罰金罰鍰提
高標準條例第一條前段、第二條，判決如主文。
中      華      民      國    九十二    年      十      月    二十二    日
                                    臺灣臺中地方法院刑事第三庭
                                        法  官  陳  得  利
右正本證明與原本無異。
如不服本判決，應於送達後十日內向本院提出上訴狀（須附繕本），上訴於臺灣高等
法院臺中分院。
                                        書記官
中      華      民      國    九十二    年      十      月    二十二    日
附錄本案論罪科刑法條全文：
刑法第三百二十條
意圖為自己或第三人不法之所有，而竊取他人之動產者，為竊盜罪，處五年以下有期
徒刑、拘役或五百元以下罰金。
意圖為自己或第三人不法之利益，而竊佔他人之不動產者，依前項之規定處斷。
前二項之未遂犯罰之。


司法院資訊處製作；財團法人民間司法改革基金會備份。
